臺灣臺南地方法院刑事判決
110年度訴字第488號
公  訴  人  臺灣臺南地方檢察署檢察官
被      告  蕭聖賢



輔  佐  人  蕭閔旭



上列被告因傷害等案件，經檢察官提起公訴（110年度營偵字第3
9號），本院判決如下：
    主  文
蕭聖賢犯傷害罪，處有期徒刑肆月，如易科罰金以新臺幣壹仟元
折算壹日。又犯恐嚇危害安全罪，處拘役參拾日，如易科罰金以
新臺幣壹仟元折算壹日。
    事  實
一、緣蕭國瑞見蕭聖賢年老搬回臺南市後壁區長短樹老家獨居，
    住處破舊且無盥洗設備，向蕭聖賢表示願意幫忙開啓社區營
    造屋之房門供蕭聖賢洗澡。詎某日深夜蕭國瑞忘記幫蕭聖賢
    開啓社區營造屋之房門供其洗澡，使蕭聖賢在戶外等了2個
    半小時，蕭聖賢即懷恨在心。民國109年11月22日21時30分
    許，村內宋江陣在後壁區長短樹永安堂前操演完後，擔任交
    通指揮之蕭國瑞亦在永安堂前休息。蕭聖賢飲酒後在後壁區
    長短樹永安堂前，見蕭國瑞坐在永安堂前階梯上，竟基於傷
    害之犯意，持木棍從後方攻擊蕭國瑞，幸蕭國瑞閃避得宜，
    木棍打中蕭國瑞之左肩，致蕭國瑞受有左側肩膀挫傷之傷害
    。於傷害行為完成後，蕭聖賢再基於恐嚇危安之犯意，對蕭
    國瑞恫稱：「家中有槍要回家拿槍打死你」等語，使蕭國瑞
    心生畏懼，並報警查獲上情。
二、案經蕭國瑞訴由臺南市政府警察局白河分局報請臺灣臺南地
    方檢察署檢察官偵查起訴。
    理  由
一、證據能力 
  ㈠本案以下所引用其餘具傳聞證據性質之供述證據，被告、檢
    察官於本院言詞辯論終結前均未爭執其證據能力，且本院審
    酌前開證據作成時之情況及證據取得過程等節，並無非出於
    任意性、不正取供或其他違法不當情事，客觀上亦無顯不可
    信之情況，復經本院於審判期日就上開證據依法進行調查、
    辯論，是依刑事訴訟法第159條之5規定，均有證據能力。
  ㈡本件所引用卷內非供述證據性質之證據資料，均無違反法定
    程序取得之情形，依刑事訴訟法第158條之4規定之反面解釋
    ，均應有證據能力。
二、被告矢口否認有何上開犯行，辯稱：我沒有打告訴人蕭國瑞
    ，因為那邊很多狗，我被狗咬到，晚上出入都要帶木棍，我
    也沒有對告訴人說「家中有槍要回家拿槍打死你」云云。惟
    查：
  ㈠被告蕭聖賢因蕭國瑞未幫其開啓社區營造屋之房門供其洗澡
    ，使蕭聖賢在戶外等了2個半小時，於案發時持木棍欲找蕭
    國瑞理論，業經被告於警詢時自承在卷（警卷第5頁）。被
    告於案發時確有飲酒一節，亦經案發後到場處理之員警出具
    之職務報告中敘明「蕭聖賢因不勝酒力無法正常溝通」（偵
    卷第43頁），均可採認。被告於本院審理時否認上開各節，
    核無可採。
  ㈡蕭國瑞於上開時、地遭被告持木棍打傷左側肩膀及出言恐嚇
    之事實，業據證人即告訴人蕭國瑞於偵查及本院審理時證述
    甚詳，核與當時在場之目擊證人蕭浩船於本院證述內容相合
    ，亦與目擊案發後半段經過之證人蕭承智於本院證述相符，
    復有奇美醫療財團法人柳營奇美醫院診斷證明書1紙在卷可
    稽，事證已甚明確。
  ㈢被告提出其手部受傷之診斷證明4紙，欲證明其手部受傷，無
    法持木棍打傷他人。本院審核該4紙診斷證明書，其中鳳山
    醫院出具之診斷證明書，作成於100年1月24日，距本件案發
    時近9年，且診斷詳細調查被告之病症為「多發性神經病變
    、頸腰椎神經病變」，與被告於本件主張手部無法持木棍傷
    人，欠缺時間上及病症上合理關聯；另高雄中和紀念醫院出
    具之診斷證明書3紙，其中1紙作成於110年11月3日，被告應
    診日期亦為110年11月3日，在本件案發後近1年，該病症既
    發生於本件案發後，自難作為被告案發時手部受傷之證明。
    另紙106年6月5日之診斷證明書，記載的是被告在106年5月2
    8日因左鎖骨骨折癒合不良，曾住院手術治療，於106年6月2
    5日出院，該次手術時間在本件案發2年半前，亦難引為被告
    手部無法持物之證明。其中109年6月22日之診斷證明書記載
    被告因血管張力失調性昏厥、左手第3指伸肌腱損傷及左手
    擦傷等傷勢，於109年6月12日進入該院急診，於同年6月13
    日住院，同年月22日出院。該診斷證明書並未記載被告於出
    院時是否尚須待復健項目或須接受後續特殊照護，亦無被告
    後續接受門診治療之相關證明資明，亦難引此即謂被告於該
    次住院後半年，即本件案發時，尚無能力持木棍傷人。被告
    提出之4紙診斷證明書均無法作為其案發時無法持木棍傷人
    之證明，況被告亦自陳，因後壁鄉長短樹附近野狗很多，伊
    搬回該處後，出門均須携帶木棍以防野狗。被告既出門尚有
    能力携帶木棍，益證其前開辯稱案發時無能力持木棍傷人一
    節，要屬事後卸責之詞，不可採信。 
  ㈣綜上，被告否認犯行所辯，係臨訟卸責之詞，並無可採。本
    案事證明確，被告之犯行實可認定，應依法論科。　　
三、核被告所為，係犯刑法第277條第1項之傷害罪、第305條之
    恐嚇危害安全罪。被告所犯上揭二罪，犯意各別，行為互殊
    ，應予分論併罰。爰審酌被告案發時年近70，返鄉獨居，未
    能珍惜同村鄉民互相照顧之善意，僅因告訴人蕭國瑞一時疏
    忽未幫其開啓社區營造屋之房門供其洗澡，即懷恨在心，並
    持木棍攻擊告訴人蕭國瑞，致蕭國瑞受傷，犯後堅詞否認犯
    行，未見悔意。且於本院調解程序時拒不調解，致調解不成
    立，有本院調解筆錄在卷可稽（本院卷第65頁）。嗣於本院
    第二次準備程序時，再請求本院進行調解，惟仍否認犯行（
    本院卷第132頁）。繼於本院審理時復否認曾表示願意和解
    之意思，迄本院審理終結，均未就其造成之傷害向告訴人表
    示歉意，亦未達成賠償合意。被告犯後就有無和解意願，前
    後反覆，可見其犯後毫無悔意，態度惡劣。及被告離婚、育
    有一子、目前退休獨居，退休前曾從事營造業等一切情狀，
    就其所犯二罪分別量處如主文所示之刑，並均諭知易科罰金
    之折算標準。被告持以攻擊蕭國瑞之木棍1支，並未扣案，
    被告稱係在案發現場樹下撿到，並無證據足認係被告所有，
    爰不為沒收之諭知，併此敘明。
據上論斷，應依刑事訴訟法第299條第1項前段、刑法第277條第1
項、第305條、第41條第1項前段，刑法施行法第1條1，判決如主
文。
本案經檢察官蘇聖涵提起公訴，檢察官盧駿道、陳于文到庭執行
職務。
中　　華　　民　　國　　110 　年　　11　　月　　30　　日
     　　　　　   刑事第三庭  審判長 法　官  陳振謙
     　　　　　　　　　              法  官  蔡直青
                                     法  官  包梅真
以上正本證明與原本無異。
如不服本判決應於收受本判後20日內向本院提出上訴書狀，並應
敘述具體理由。其未敘述上訴理由者，應於上訴期間屆滿後20日
內向本院補提理由書狀（均須按他造當事人之人數附繕本）「切
勿逕送上級法院」。
  　　　　　　　　　　　    　　　　書記官　黃憶筑
中　　華　　民　　國　　110 　年　　11　　月　　30　　日
附錄本件論罪科刑法條全文：
中華民國刑法第277條第1項：
傷害人之身體或健康者，處5年以下有期徒刑、拘役或50萬元以
下罰金。

中華民國刑法第305條：
以加害生命、身體、自由、名譽、財產之事恐嚇他人，致生危害
於安全者，處2年以下有期徒刑、拘役或9千元以下罰金。